【裁判字號】    98,交聲,3264
【裁判日期】    990125
【裁判案由】    聲明異議
【裁判全文】
臺灣高雄地方法院交通事件裁定        98年度交聲字第3264號
原處分機關  高雄市政府交通局
法定代理人  王國材
異  議  人
即受處分人  甲○○
上列受處分人因違反道路交通管理處罰條例聲明異議案件，對於
高雄市政府交通局98年11月19日所為之處分（原處分案號：高市
交裁字第裁32-B00000000號），聲明異議，本院裁定如下：
    主  文
原處分撤銷。
甲○○汽車駕駛人駕駛汽車經測試檢定酒精濃度超過規定標準，
處罰鍰新台幣玖仟伍佰元，並應吊扣小型車普通駕駛執照拾貳個
月及接受道路交通安全講習。
    理  由
一、原處分意旨略以：異議人即受處分人甲○○於民國96年8 月
    18日凌晨0 時10分許，駕駛車牌號碼3728-XD 號自用一般小
    客車，行經高雄市○○○路與聯興路交岔路口時，為警攔停
    施以檢測，其呼氣酒精濃度達每公升0.86毫克，超過法定標
    準值，當場掣單舉發，並依道路交通管理處罰條例第35條第
    1 項第1 款、違反道路交通管理事件統一裁罰基準及處理細
    則第43、44、67條及違反道路交通管理事件統一裁罰基準表
    規定，裁處異議人罰鍰新台幣（下同）49,500元，吊扣小型
    車普通駕駛執照12個月，並施以道路交通安全講習等語。
二、異議意旨略以：異議人已因同一事件經臺灣高雄地方法院檢
    察署檢察官以96年度偵字第25371 號緩起訴確定，已依緩起
    訴所命向國庫支付40,000元，原處分機關竟又裁決應處罰鍰
    49,500元，顯有違誤，聲請撤銷罰鍰49,500元部分之處分等
    語。
三、按一行為同時觸犯刑事法律及違反行政法上義務規定者，依
    刑事法律處罰之，但其行為應處以其他種類行政罰或得沒入
    之物而未經法院宣告沒收者，亦得裁處之；前項行為如經不
    起訴處分或為無罪、免訴、不受理、不付審理之裁判確定者
    ，得依違反行政法上之義務規定裁處之，行政罰法第26條定
    有明文。又汽車駕駛人，駕駛汽車經測試檢定，酒精濃度超
    過規定標準者，處1 萬5 千元以上6 萬元以下罰鍰，並當場
    移置保管其車輛及吊扣其駕駛執照1 年，因而肇事致人受傷
    者，並吊扣其駕駛執照2 年，致人重傷或死亡者，吊銷其駕
    駛執照，並不得再考領；汽車駕駛人有第35條第1 項之情形
    者，應接受道路交通安全講習；汽車駕駛人經裁判確定處以
    罰金低於本條例第92條第3 項所訂最低罰鍰基準規定者，應
    依本條例裁決繳納不足最低罰鍰之部分；服用毒品、麻醉藥
    品、酒類或其他相類之物，不能安全駕駛動力交通工具而駕
    駛者，處1 年以下有期徒刑、拘役或科或併科15萬元以下罰
    金，道路交通管理處罰條例第35條第1 項第1 款、第8 項、
    第24條第1 項第2 款、刑法第185 條之3 亦有明文。另緩起
    訴處分最終雖可使被告免於刑事之訴追，但需於一定期間內
    遵守或履行刑事訴訟法第253 條之2 各款所規定之事項，且
    如有同法第253 條之3 第1 項各款之情形，檢察官仍得依職
    權或依告訴人之聲請，將緩起訴處分撤銷，故其性質與不起
    訴處分自非相同，仍具處罰之實質意涵，故汽車駕駛人駕駛
    汽車經測試檢定，酒精濃度超過規定標準，不能安全駕駛動
    力交通工具而駕駛者，如經緩起訴處分命向公庫或指定公益
    團體、地方自治團體支付一定之金額，該金額自應視同確定
    判決所處之罰金，則該金額如已高於最低罰鍰基準之規定，
    道路交通管理處罰機關自不得再對汽車駕駛人裁處罰鍰，該
    金額如低於最低罰鍰基準之規定，道路交通管理處罰機關方
    得於扣除該支付金額後，對汽車駕駛人裁處繳納不足之金額
    ，另緩起訴處分如係命汽車駕駛人遵守或履行向公庫或指定
    公益團體、地方自治團體支付一定金額以外之事項，所命遵
    守或履行之事項種類既與罰鍰不同，依行政罰法第26條第1
    項之規定，道路交通管理處罰機關仍得按道路交通管理處罰
    條例第35條第1 項第1 款之所訂，對汽車駕駛人裁處罰緩。
四、本件異議人對原處分機關舉發之上開交通違規事實並未加以
    爭執，且有舉發違反道路交通管理事件通知單附卷可稽，則
    異議人確於上開時間、地點，被檢測呼氣酒精濃度達每公升
    0.86毫克之事實，應可認定。又異議人因上開交通違規事實
    所涉犯之刑法公共危險罪嫌，業經檢察官為緩起訴處分，命
    向國庫支付40,000元，緩起訴期間2 年，被告業依所命支付
    ，且緩起訴期間已於98年10月25日期滿而未經撤銷，惟原處
    分機關就同一酒後駕車行為，仍於98年11月29日對受處分人
    裁處罰緩49,500元之事實，有緩起訴處分、違反道路交通管
    理事件裁決書、收據、臺灣高等法院被告前案紀錄表各1 份
    附卷可稽，又依道路交通管理事件統一裁罰基準表之規定，
    本件之最低裁罰基準為49,500元，則依上所述，本件應裁處
    受處分人罰鍰9,500 元（49,500－40,000＝9,500 ），吊扣
    小型車普通駕駛執照12個月，並施以道路交通安全講習，原
    處分機關竟裁處受處分人49,500元，尚有未合，自應由本院
    撤銷原處分，另為如主文所示之裁處。
五、據上論斷，應依道路交通案件處理辦法第20條前段，裁定如
    主文。
中    華    民    國    99    年    1     月    25    日
                    交通法庭    法  官  鄭峻明
以上正本證明與原本無異。
如不服本裁定應於送達後5日內向本院提出抗告狀。
中    華    民    國    99    年    1     月    25    日
                                書記官  吳韻芳


司法院資訊處製作；財團法人民間司法改革基金會備份。
